# 请教陈老师，公司收取员工宿舍电费该如何做账？

提问人：abby0615 时间：2020-06-10 16:12:21
请教陈老师，
现在在审计一家A公司，A公司员工住在其母公司（b）的宿舍。A公司向员工收取宿舍电费（该部分费用从支付给员工的工资里扣除），但A公司无须将收取的电费支付给母公司B。
这样A和B公司应该如何分别做账呢？

回答人：chenyiwei
根据主帖中的情况，个人理解：
1 、A向其员工收取电费，但并未提供供电服务，故应贷记资本公积；
2 、母公司B向A的员工供电，但未向该员工或者A公司收取电费，相当于以代为承担电费支出的形式对A公司的资本性投入，B公司单户报表层面应确认电费收入和对A公司的长期股权投资成本。合并报表中抵销该项内部交易。